最高法院民事裁定　　　　　　　九十六年度台抗字第七八四號
抗　告　人　甲○○
訴訟代理人　林武順律師
上列抗告人因與乙○○等間聲請假處分事件，對於中華民國九十
六年七月十七日台灣高等法院花蓮分院裁定（九十六年度全字第
一號），提起抗告，本院裁定如下：
    主  文
抗告駁回。
抗告訴訟費用由抗告人負擔。
    理  由
按當事人於爭執之法律關係，聲請為定暫時狀態之處分，依民事
訴訟法第五百三十八條第一項之規定，須為防止發生重大之損害
或避免急迫之危險或有其他相類之情形而有必要時，始得為之。
是必要之情事，自為假處分之原因，應由聲請假處分之人，提出
相當證據以釋明之，倘不能釋明必要情事存在，即無就爭執之法
律關係，定暫時狀態之必要。本件抗告人以其為財團法人台灣省
花蓮縣花蓮港天宮（下稱港天宮）第七屆董事長，任期至民國九
十四年八月三十一日屆滿，曾於九十四年八月七日、十四日召開
第七屆董、監事臨時會，因部分董、監事杯葛，致人數不足流會
，預定於同年十一月二十七日召集董、監事會研議第八屆改選事
宜。詎於九十四年十一月四日接獲花蓮縣政府開會通知定於同年
十一月十日召開第七屆臨時董事會暨改選第八屆董、監事會議（
下稱系爭董事會），是日隨即改選第八屆董事及監事，由相對人
丁○○、壬○○、丙○○、乙○○、丑○、戊○○、己○○、庚
○○、辛○○、癸○○、子○○、寅○○、辰○○、巳○○、午
○○等人當選董事，相對人未○○、卯○○、申○○○、楊明霞
、酉○○等人當選監事。而依港天宮捐助暨組織章程，並未規定
得由主管機關召開董事會，系爭董事會召集程序顯有重大瑕疵，
所為改選第八屆董事及監事，應屬無效，業經台灣花蓮地方法院
判決宣告該次會議所為改選董事及監事之決議無效，嗣相對人提
起上訴，現由原法院九十六年度上字第七號審理中，其仍為合法
之董事長，竟不能行使董事長之職權，為避免損害擴大，就此爭
執之法律關係有定暫時狀態之必要等詞，向原法院聲請裁定准為
於本案即原法院九十六年度上字第七號確認董事會決議無效事件
之訴訟確定前，禁止相對人行使港天宮董、監事職權，暫由抗告
人行使管理權之假處分。惟查相對人經九十四年十一月十日港天
宮第七屆臨時董監事會暨改選第八屆董監事會議選出之後，執行
港天宮董、監事業務，除償還抗告人擔任董事長期間所積欠債務
外，已轉虧為盈，累積有新台幣七百餘萬元之存款等情，既為抗
告人所不爭（見原審卷第一五八頁、第一五九頁），則相對人目
前執行港天宮之業務，不致發生重大之損害或急迫之危險或有其
他相類之情形，而有定暫時狀態假處分之必要；抗告人就定暫時
狀態假處分必要之情事，又未提出相當證據以釋明之。原法院因
認其聲請為無理由，以裁定駁回，經核於法並無違背。抗告意旨
，仍執陳詞，並就原裁定其他贅述之理由，指摘原裁定不當，求
予廢棄，非有理由。
據上論結，本件抗告為無理由。依民事訴訟法第四百九十五條之
一第一項、第四百四十九條第一項、第九十五條、第七十八條，
裁定如主文。
中　　華　　民　　國　九十六　年　 十一　 月　　八　　日
                      最高法院民事第五庭
                          審判長法官  許　澍　林
                                法官  黃　秀　得
                                法官  李　寶　堂
                                法官  童　有　德
                                法官  阮　富　枝
      本件正本證明與原本無異
                                      書  記  官
中　　華　　民　　國　九十六　年　 十一　 月　 二十　 日
                                                      v
